【裁判字號】    97,上易,700
【裁判日期】    971225
【裁判案由】    傷害
【裁判全文】
臺灣高等法院臺南分院刑事判決         97年度上易字第700號
上  訴  人  臺灣臺南地方法院檢察署檢察官
被      告  乙○○
上列上訴人因被告傷害案件，不服臺灣臺南地方法院97年度易字
第716號中華民國97年9月17日第一審判決（起訴案號：臺灣臺南
地方法院檢察署97年度調偵字第17號），提起上訴，本院判決如
下：
    主  文
原判決撤銷。
乙○○傷害人之身體，處拘役肆拾日，如易科罰金，以新臺幣壹
仟元折算壹日；減為拘役貳拾日，如易科罰金，以新臺幣壹仟元
折算壹日。
    事  實
一、乙○○因積欠甲○○債務，於民國96年3月5日下午1時許，
    甲○○前往乙○○位於臺南市○區○○路520巷16號住處追
    討債務，與乙○○發生口角，乙○○竟指示媳婦劉季妍將鐵
    捲門拉下，甲○○見狀心生畏懼，拿起桌上電話報警時，乙
    ○○能預見其與他人激烈拉扯將造成他人受傷害之結果，仍
    不違背其本意，基於傷害人他人身體之不確定故意，上前攔
    阻甲○○撥打電話，並搶奪該電話筒，而與甲○○發生激烈
    拉扯，致電話筒打到甲○○之頭部，甲○○因而受有頭部外
    傷併左顱骨血腫4x2公分及右前手臂擦傷2.5x0.5公分等傷害
    。
二、案經甲○○訴由臺南市警察局第五分局報請臺灣臺南地方法
    院檢察署檢察官偵查起訴。
    理  由
一、按被告以外之人於審判外之陳述，雖不符傳聞證據得為證據
    之例外規定，而經當事人於審判程序同意作為證據，法院審
    酌該言詞陳述或書面陳述作成時之情況，認為適當者，亦得
    為證據。當事人、代理人或辯護人於法院調查證據時，知有
    第159條第1項不得為證據之情形，而未於言詞辯論終結前聲
    明異議，視為有前項之同意，刑事訴訟法第159條之5定有明
    文。本案認定事實所引用之言詞及書面證據，經本院於審理
    時提示檢察官、被告均表示無意見，迄於言詞辯論終結前亦
    未聲明異議，視為同意作為證據，本院審酌該證據之取得過
    程並無瑕疵，與本案待證事實間復具有相當之關聯性，自得
    採為證據。
二、訊據被告固不否認於前揭時、地，因債務關係與告訴人甲○
    ○生口角，且於甲○○撥打電話報警時因搶奪電話筒而與甲
    ○○發生拉扯，然否認有何傷害甲○○之犯行，辯稱：係甲
    ○○係自己撞到電話筒受傷云云。經查：
  (一)告訴人甲○○於原審到庭具結陳稱：因被告積欠其債務，乃
    於96年3月5日下午1時許，前往被告位於臺南市○區○○路5
    20巷16號住處追討債務，因而與被告發生口角，被告指示媳
    婦劉季妍將鐵捲門拉下，令其心生畏懼，乃拿起被告家桌上
    電話報警，惟遭被告搶奪電話筒，2人因之發生拉扯等情，
    與被告供承之情節，及證人即到場處理糾紛之員警李銘源於
    偵查中證述：96年3月5日到台南市○○路520巷16號處理糾
    紛，到場時鐵捲門是拉下的，經叫門後門才拉上，當時告訴
    人及被告2人在爭吵等語（見核交7號卷第13頁）相符，是被
    告搶奪甲○○所持話筒，並與甲○○相互拉扯，應堪認定。
  (二)告訴人立於被告家中桌子右方，電話則置於桌子左方，告訴
    人以左手持話筒報警中，遭靠近電話邊之被告搶奪話筒，為
    被告所不爭執（見原審卷第32、34頁）；且電話筒連接電話
    機之環狀電線具彈性，拉扯中必生衝擊力道，有撞擊持話筒
    之人，此乃客觀可預見之結果。被告可預見搶奪拉扯告訴人
    手中電話筒，有造成傷害他人之可能，仍出手拉扯電話筒，
    顯見被告對於傷害甲○○並不違背其本意；而告訴人甲○○
    受有頭部外傷併左顳骨處血腫之傷害，核與其立於被告左側
    ，以左手持話筒，以及電話筒靠近左側頭部之情形相符，復
    有郭綜合醫院96年3月6日診字第110361號診斷證明書在卷可
    參。況被告亦自承告訴人係遭電話筒反彈所傷（見核交第15
    24號卷第2頁），若非被告搶奪電話之行為，何來反彈之效
    果？益徵告訴人所受之傷害，與被告之行為有相當因果關係
    。被告上開犯行，應堪認定。
三、論罪科刑：
  (一)核被告所為，係犯刑法第277條第1項普通傷害罪。
  (二)原審以被告犯行明確，依法論罪科刑，固非無見。惟被告犯
    罪之時間，係在96年4月24日之前，且所犯罪名又非中華民
    國96年罪犯減刑條例第3條所列不得減刑之範圍，應依同條
    例第2條第1項之規定，減其宣告刑期2分之1，並諭知易科罰
    金之折算標準，原判決疏未依法減刑，自有未洽，檢察官以
    原審漏未減刑為由，提起上訴，為有理由，自應由本院予以
    撤銷改判。爰審酌被告積欠他人債務，遭追討而心生不滿之
    犯罪動機、傷害之手段、所生之危害，以及犯後仍飾詞狡辯
    之態度等一切情狀，量處如主文第2項所示之刑後，依法減
    刑2分之1，併諭知易科罰金之折算標準。
據上論結，應依刑事訴訟法第369條第1項前段、第364條、第299
條第1項前段，刑法第277條第1項、第41條第1項前段，刑法施行
法第1條之1第1項、第2項前段，中華民國96年罪犯減刑條例第2
條第1項第3款、第7條、第9條，判決如主文。
本案經檢察官邱克斌到庭執行職務。
中    華    民    國    97    年    12    月    25    日
                  刑事第二庭    審判長法  官  葉居正
                                      法  官  郭千黛
                                      法  官  洪碧雀
以上正本證明與原本無異。
不得上訴。
                                      書記官  魏芝雯
中    華    民    國    97    年    12    月    26    日
附錄：本判決論罪科刑法條
刑法第277條第1項
傷害人之身體或健康者，處3年以下有期徒刑、拘役或1千元以下
罰金。


司法院資訊處製作；財團法人民間司法改革基金會備份。
